【裁判字號】    90,訴,1628
【裁判日期】    901022
【裁判案由】    清償債務
【裁判全文】
臺灣桃園地方法院民事判決  九十年度訴字第一六二八號
    原      告  新竹國際商業銀行股份有限公司
    法定代理人  乙○○
    送達代收人  丁○○
    訴訟代理人  甲○○
    被      告  丙○○
右當事人間清償債務事件，本院判決如左：
    主    文
被告應給付原告新台幣壹佰壹拾壹萬伍仟陸佰參拾元整，及自民國九十年二月二十六
日起至清償日止，按年息百分之八點七一計算之利息，並自民國九十年三月二十六日
起至清償日止，逾期六個月以內者，按上開利率百分之十，逾期六個月以上者，按上
開利率百分之二十計算之違約金。
訴訟費用由被告負擔。
本判決得假執行。
    事    實
甲、原告方面：
一、聲明：如主文所示。
二、陳述：被告於民國八十六年七月二日向原告貸款借得新台幣（下同）一百三十萬
    元，與原告訂立借據乙份，依上開約定，被告應按期於每月二十五日繳款乙次，
    按期平均攤還本息，若滯納一次即喪失分期償還之權利，應將所欠借款一次清償
    ，利息按年息百分之八．五按月計付，利率機動調整之，逾期六個月以內，按上
    開利率百分之十加付違約金，逾期超過六個月以上者，按上開利率百分之二十加
    付違約金，詎被告僅繳款至九十年二月二十五日止，自九十年二月二十六日起，
    未依約履行迄今已逾期一次以上，計欠貸款本金一百一十一萬五千六百三十元，
    依借款約定條款第三條、第四條約定，視為全部到期，被告即應償還，惟屢經催
    討仍置之不理，爰依民法消費借貸法律關係提起本件訴訟。
三、證據：提出放款客戶往來明細表、借據、戶籍謄本、利率調整表、轉帳支出傳票
    、收入傳票、原告銀行變更登記事項卡及中央銀行函各乙紙為證。
乙、被告方面：
一、聲明：同意原告之請求。
二、陳述：伊確有積欠原告如主文欄所載之本金、利息及違約金無訛。
    理    由
一、原告主張之事實，業據其提出與所述相符之放款客戶往來明細表、借據、戶籍謄
    本、利率調整表、轉帳支出傳票、收入傳票、原告銀行變更登記事項卡及中央銀
    行函各乙紙為證，復經被告認諾在卷，應認原告對被告之請求為有理由。
二、從而，原告本於消費借貸法律關係請求被告給付原告一百一十一萬五千六百三十
    元，及自九十年二月二十六日起至清償日止，按年息百分之八點七一計算之利息
    ，並自九十年三月二十六日起至清償日止，逾期六個月以內者，按上開利率百分
    之十，逾期六個月以上者，按上開利率百分之二十計算之違約金，為有理由，應
    予准許。
三、再本於被告認諾所為之判決，法院應依職權宣告假執行，民事訴訟法第三百八十
    九條第一項第一款定有明文，查本件既基於被告之認諾，而為被告敗訴之判決，
    爰依民事訴訟法第三百八十九條第一項第一款之規定，依職權宣告假執行。
四、據上論結，原告之訴為有理由，依民事訴訟法第七十八條、第三百八十九條第一
    項第一款，判決如主文。
中      華      民      國    九十      年      十      月    二十二    日
                                        臺灣桃園地方法院民事第一庭
~B法      官  林信旭
右為正本係照原本作成
如對本判決上訴須於判決送達後廿日內向本院提出上訴狀
中      華      民      國    九十      年      十      月    二十二    日
~B書  記  官  陳美年


司法院資訊處製作；財團法人民間司法改革基金會備份。
